【裁判字號】    97,易,94
【裁判日期】    970128
【裁判案由】    毒品危害防制條例
【裁判全文】
臺灣臺北地方法院刑事判決                97年度易字第94號
公  訴  人  臺灣臺北地方法院檢察署檢察官
被      告  甲○○
                    （現於臺灣臺北監獄另案執行中）
上列被告因違反毒品危害防制條例案件，經檢察官提起公訴（96
年度毒偵字第3607號），本院判決如下：
    主  文
甲○○施用第二級毒品，累犯，處有期徒刑陸月，如易科罰金，
以新臺幣壹仟元折算壹日。
    事  實
一、甲○○前於民國91年間因公共危險等案件，經本院以91年度
    訴字第715號判處有期徒刑1年，嗣由臺灣高等法院於92年6
    月26日以92年度上訴字第1196號判決駁回上訴而於同年7月
    31日確定後入監服刑，迄至94年3月29日縮短刑期假釋出監
    ，假釋期間併付保護管束，後於94年9月6日假釋期滿未經撤
    銷，視為執行完畢（此部分構成累犯）。甲○○另於94年間
    ，因施用第二級毒品案件，經本院以94年度毒聲字第737號
    裁定送觀察、勒戒後，認有繼續施用毒品之傾向，再經本院
    以95年度毒聲字第232裁定令入戒治處所施以強制戒治，嗣
    經戒治處所評定戒治處遇成效合格，無繼續戒治之必要，而
    於96年2月14日釋放出所（接續執行另案徒刑），並由臺灣
    臺北地方法院檢察署檢察官於96年3月14日以96年度戒毒偵
    字第44號為不起訴處分確定；又於95年間因施用第一級毒品
    案件，經本院於95年8月4日以95年度訴字第1029號刑事判決
    判處有期徒刑6月確定後，於96年2月14日入監執行，後因中
    華民國96年罪犯減刑條例施行，並經本院以96年度聲減字第
    105號裁定減刑，而於96年7月16日執行完畢釋放出監（此部
    分構成累犯）；另於95年間因竊盜案件、於96年8月6日因施
    用第二級毒品案件，分別經本院以96年度簡字第1225號、第
    3246號簡易判決判處有期徒刑3月（嗣減為1月又15日）、4
    月確定後入監接續執行，現仍在監執行中（此部分不構成累
    犯）。
二、詎甲○○明知安非他命、甲基安非他命均係業經公告列為毒
    品危害防制條例第2條第2項第2款之第二級毒品，不得非法
    持有、施用，仍不知所悔改、戒除施用毒品習性，基於施用
    第二級毒品甲基安非他命之犯意，於96年9月7日某時許（但
    在96年9月7日20時30分之前），在其位於臺北市○○區○○
    路118巷2號2樓住處內，以將第二級毒品甲基安非他命放於
    玻璃球內加熱、燒烤，使之產生煙霧後吸食之方式，施用第
    二級毒品甲基安非他命1次。嗣於96年9月7日20時30分許，
    為警持搜索票前往經臺北市○○區○○路4段105巷40號2樓
    周君本住處執行搜索時，甲○○恰前往該處訪友，因行跡可
    疑而為警同時查獲。
三、案經臺北縣政府警察局新店分局報請臺灣臺北地方法院檢察
    署檢察官偵查起訴。
    理  由
一、證據能力部分：按被告以外之人於審判外之言詞或書面陳述
    ，除法律有規定者外，不得作為證據，刑事訴訟法第159條
    第1項定有明文；復按被告以外之人於審判外之陳述，雖不
    符前4條之規定，而經當事人於審判程序同意作為證據，法
    院審酌該言詞陳述或書面陳述作成時之情況，認為適當者，
    亦得為證據，同法第159條之5第1項規定甚明。本案據以認
    定被告犯罪事實之證據，部分屬於傳聞證據，惟因被告及公
    訴人對於該等傳聞證據均同意作為證據，本院審酌該等傳聞
    證據作成之情況，亦無違法或不當情事，因而認為適當，故
    依刑事訴訟法第159條之5第1項規定，該等傳聞證據均具備
    證據能力而得作為證據，合先敘明。
二、訊據被告甲○○對於上揭時、地施用第二級毒品甲基安非他
    命、安非他命之事實均坦承不諱，而員警查獲被告後所採集
    之尿液檢體，經送請臺灣檢驗科技股份有限公司以酵素免疫
    分析法（EIA）初步檢驗，再佐以氣相層析質譜儀分析法（
    GC/MS）確認檢驗結果確呈安非他命類（安非他命、甲基安
    非他命）陽性反應，此有該公司出具之濫用藥物尿液檢驗報
    告1份附卷可稽（見毒偵卷第11頁），而以氣相層析質譜儀
    作藥物及其代謝產物之定性及定量分析，幾乎不會有偽陽性
    反應產生，為毒品檢驗學之常規，亦為本院辦理相關違反毒
    品危害防制條例案件所知悉，上開檢驗結果當足以認定為真
    實，足認被告前開任意性自白核與事實相符，應堪採信。另
    查，被告前曾因施用第二級毒品案件，經本院裁定令入觀察
    勒戒施以觀察勒戒，因有繼續施用毒品之傾向，在經本院裁
    定施以強制戒治，迄至96年2月14日方因戒治成效良好，認
    無繼續強制戒治必要而釋放出所，並經臺灣臺北地方法院檢
    察署檢察官為不起訴處分確定等情，有臺灣高等法院被告前
    案紀錄表、臺灣臺北地方法院檢察署前案資料表各1份在卷
    可稽，是以被告於觀察勒戒、強制戒治執行完畢釋放後5年
    內，再犯本件毒品危害防制條例第10條之施用第二級毒品罪
    ，可堪認定。綜述，本件事證已明，被告施用第二級毒品之
    犯行已經證明，應依法論科。
三、核被告所為係犯毒品危害防制條例第10條第2項之施用第二
    級毒品罪。其於施用甲基安非他命行為前後所持有之第二級
    毒品甲基安非他命行為，既意在供己施用，其持有之低度行
    為應為施用之高度行為吸收，不另論罪。又被告有如前述之
    犯罪紀錄及執行情形，此有台灣高等法院被告前案紀錄表在
    卷可按，其於前開有期徒刑執行完畢後，5年內再故意犯本
    件有期徒刑以上之罪，為累犯，應依刑法第47條第1項規定
    ，依法加重其刑。爰審酌被告前因施用毒品案件，業經觀察
    勒戒、強制戒治之治療，並曾獲不起訴處分之寬典，且前亦
    曾因施用第二級毒品而經法院判刑確定，卻未能把握自新機
    會，澈底戒除施用毒品之惡習，仍再施用足以導致人體機能
    發生依賴性、成癮性及抗藥性等障礙之第二級毒品甲基安非
    他命之罪行，足徵其沾染毒品甚深，戕害自身健康，漠視法
    令禁制，顯未見悔改之意，惟尚能坦承犯行，犯後態度頗佳
    ，暨其犯罪動機、手段、本次論罪科刑之施用毒品次數僅1
    次等一切情狀，量處如主文所示之刑，併諭知易科罰金之折
    算標準。
四、據上論斷，應依刑事訴訟法第284條之1、第299條第1項前段
    ，毒品危害防制條例第10條第2項，刑法第11條、第47條第1
    項、第41條第1項前段，判決如主文。
本案經檢察官郭麗娟到庭執行職務。
中    華    民    國    97    年    1     月    28    日
                  刑事第五庭    法  官  何俏美
上正本證明與原本無異。
如不服本判決，應於判決送達後10日內向本院提出上訴狀 (應抄
附繕本)。
                                書記官  林曉郁
中    華    民    國    97    年    1     月    28    日
附錄本件論罪科刑法條全文：
毒品危害防制條例第10條
施用第一級毒品者，處6月以上5年以下有期徒刑。
施用第2級毒品者，處3年以下有期徒刑。


司法院資訊處製作；財團法人民間司法改革基金會備份。
